臺灣臺北地方法院刑事裁定　　　　　 100年度交聲字第2523號
原處分機關　交通部公路總局臺北區監理所板橋監理站
異　議　人
即受處分人　林夢柔
上列異議人即受處分人因違反道路交通管理處罰條例案件，對原
處分機關民國99年7月6日所為板監裁字第裁41-CU0000000號處分
聲明異議，本院裁定如下：
    主  文
異議駁回。
    理  由
一、原處分意旨略以：異議人即受處分人林夢柔於民國99年2月
    23日上午8時4分許，騎乘車牌號碼009-GDN號普通重型機車
    ，行經有燈光號誌管制之新北市○○區○○路與新店交流道
    口，經新北市政府警察局新店分局依採證照片以北縣警交字
    第CU0000000號違反道路交通管理事件通知單，逕行製單舉
    發違反道路交通管理處罰條例第53條第1項「駕車行經有燈
    光號誌管制之交岔路口闖紅燈」，案移原處分機關，原處分
    機關遂以板監裁字第裁41-CU0000000號裁決書裁決之，依道
    路交通管理處罰條例第53條第1項規定，處罰鍰新臺幣（下
    同）2700元，並依同條例第63條第1項第3款規定，記違規點
    數3點。
二、聲明異議意旨略以：伊雖設籍新北市○○區○○路196號5樓
    之1，惟實際住在新北市○○區○○里○○路38號5樓，伊確
    實未收到任何罰單或來函通知，直至100年11月收到行政執
    行署通知，才知道有本件罰單，且依板橋監理站提供之照片
    ，似未構成違規事由等語。
三、按受處分人，不服主管機關依道路交通管理處罰條例第8條
    所為之處罰，得於接到裁決書之翌日起20日內，向管轄地方
    法院聲明異議；又依道路交通管理處罰條例第87條規定向管
    轄法院聲明異議之期間，自裁決書送達之翌日起算，並得依
    法扣除在途期間及聲請回復原狀；法院認聲明異議不合法律
    上之程式或其異議權已經喪失者，應以裁定駁回之；處理違
    反道路交通管理事件，有關文書送達之程序，依行政程序法
    之規定；送達，不能依前二條規定為之者，得將文書寄存送
    達地之地方自治或警察機關，並作送達通知書兩份，一份黏
    貼於應受送達人住居所、事務所、營業所或其就業處所門首
    ，另一份交由鄰居轉交或置於該送達處所信箱或其他適當位
    置，以為送達。前項情形，由郵政機關為送達者，得將文書
    寄存於送達地之郵政機關；道路交通異議案件，當事人居住
    於處罰機關所在之鄉、鎮、市（包括縣轄市、省轄市及院轄
    市）者，不扣除在途期間，道路交通管理處罰條例第87條第
    1項、道路交通事件處理辦法第11條、第17條前段、違反道
    路交通管理事件統一裁罰基準及處理細則第5條、行政程序
    法第74條第1項、第2項、法院訴訟當事人在途期間標準第4
    條第1項第1款分有明文。行政程序上開關於寄存送達規定，
    既未如民事訴訟法第138條第2項另定送達生效時點，亦未準
    用民事訴訟法第138條第2項規定，自應於寄存送達當日即生
    送達效力（臺灣高等法院暨所屬法院97年法律座談會刑事類
    提案第42號、第43號意旨參照）。
四、經查原處分機關於99年3月216日將板監裁字第裁41-CU00000
    00號裁決書，交予郵務機關送達系爭車輛於公路監理系統所
    登錄之車籍地址即新北市○○區○○路196號5樓之1，因不
    獲會晤其本人，亦不能將上揭裁決書交付其有辨別能力之同
    居人或受僱人，乃於同年月18日將該裁決書寄存於新店碧潭
    郵局，並作送達通知書，其中1份黏貼於受處分人住所門首
    ，並置於送達處所信箱、適當位置以為送達等情，有中華民
    國郵政交際大宗掛號函件存根、送達證書附卷足憑，依前揭
    說明，應認原處分機關業將裁決書合法送達受處分人，並以
    寄存日為送達日，即生送達效力，不因異議人實際有無領取
    而有異。次查，異議人之戶籍地址及車籍地址即新北市○○
    區○○路196號5樓之1，異議人稱其實際居住處並非於車籍
    地址，從未接獲裁決書等語，惟異議人未曾依「公路監理電
    腦系統車輛車籍及駕駛人駕籍增設通信地址欄位作業注意事
    項」規定，向原處分機關或相關公路監理機關申請增設『通
    信地址』等情，有北縣警交字第CU0000000號違反道路交通
    管理事件通知單、車籍資料查詢、戶役政連結作業系統查詢
    報表在卷可稽，可認異議人於本件事發當時別無留存其餘居
    所以供舉發機關作為送達本件舉發通知單或裁決書之依據，
    則原處分機關依異議人戶籍地址寄存送達，當屬合法有效。
    又異議人無論車籍地址或實際居住地址，均於新北市新店區
    ，屬本院所轄區域，依法院訴訟當事人在途期間標準第4條
    第1項第1款、第2條第1項規定，不扣除在途期間，是異議期
    限應自送達翌日即99年3月19日起算20日內為之，至同年4月
    7 日即已屆滿，惟異議人遲至100年11月23日始向原處分機
    關具狀聲明異議，有卷附聲明異議狀收文章戳可憑（本院卷
    第3頁），是其異議已逾20日法定期間，不合法律上程式且
    係無法補正之事項，依法自應予以駁回。另異議人稱板橋監
    理站所提供之照片似未構成違規事由，依新北市政府警察局
    新店分局100年12月9日新北警店交裁字第1000065241號函所
    附連續拍攝之舉證照片3張（見本院卷第15至16頁），可由
    照片中紅燈號誌秒數及其他車輛之相對位置得知，異議人當
    時確有闖紅燈之違規事由，併此敘明。
據上論斷，應依道路交通案件處理辦法第17條，裁定如主文。
中    華    民    國   100    年    12    月    30    日
                  交通法庭  法  官  洪英花
上正本證明與原本無異。
如不服本裁定，應於裁定送達後5日內向本院提出抗告狀。
                            書記官  張鈞雅
中    華    民    國   100    年    12    月    30    日